【裁判字號】    96,易,3565
【裁判日期】    970131
【裁判案由】    毒品危害防制條例
【裁判全文】
臺灣板橋地方法院刑事判決              96年度易字第3565號
公  訴  人  臺灣板橋地方法院檢察署檢察官
被      告  甲○○
                    （現另案於臺灣臺北監獄臺北分監執行）
上列被告因違反毒品危害防制條例案件，經檢察官提起公訴（96
年度毒偵字第4226號、第4932號），本院判決如下：
    主  文
甲○○施用第二級毒品，處有期徒刑肆月；扣案如附表編號一所
示之物沒收銷燬之。又施用第二級毒品，處有期徒刑肆月；扣案
如附表編號二所示之物沒收銷燬之，編號三所示之物沒收。應執
行有期徒刑柒月；扣案如附表編號一、二所示之物均沒收銷燬之
，編號三所示之物沒收。
    事  實
一、甲○○前因施用毒品案件，經裁定送觀察、勒戒，認無繼續
    施用毒品之傾向，於民國九十五年六月五日執行觀察、勒戒
    完畢釋放，並由臺灣板橋地方法院檢察署檢察官以九十五年
    度毒偵字第三一八三號為不起訴處分。嗣又因施用毒品案件
    ，經臺灣高等法院以九十六年度上易字第一五四０號判決判
    處有期徒刑四月，減為有期徒刑二月確定，再因施用毒品案
    件，經本院以九十六年度簡字第三０五五號判決判處有期徒
    刑五月，並經本院以九十六年度聲減字第四八三三號裁定減
    為有期徒刑二月又十五日，上開二罪經定應執行刑有期徒刑
    四月，現正在監執行（不構成累犯）。詎猶不知悔改，基於
    施用第二級毒品甲基安非他命之犯意，先於九十六年五月二
    十九日晚間九時許，在臺北縣新莊市○○街八十五巷二十二
    弄十一號二樓住處，以將甲基安非他命置入吸食器內燒烤吸
    食其煙霧之方式，施用甲基安非他命一次。甲○○又另起犯
    意，於九十六年六月二十八日凌晨一時許，在臺北縣新莊市
    ○○街八十二巷十八號五樓租屋處，以相同方式，施用甲基
    安非他命一次。嗣先於九十六年五月三十日中午十二時五十
    分許，在臺北縣新莊市○○街一二五巷巷口為警查獲，並扣
    得甲○○所有、如附表編號一所示之物；再於九十六年六月
    二十八日上午十時五十分許，在臺北縣新莊市○○街八十二
    巷十八號五樓為警持搜索票查獲，經甲○○帶同警方前往臺
    北縣中和市○○街二十號五樓其同居女友張慧慈租屋處，而
    於上開二處查獲合計如附表編號二、三所示之物。
二、案經臺北縣政府警察局新莊分局、臺北市政府警察局中正第
    一分局分別移送臺灣板橋地方法院檢察署檢察官偵查起訴。
    理  由
一、上揭犯罪事實，業據被告於警詢、偵查及本院審理時均自白
    不諱，其於九十六年五月三十日、同年六月二十八日二次為
    警查獲後採集之尿液檢體，經送驗結果，均呈甲基安非他命
    陽性反應，有臺灣檢驗科技股份有限公司九十六年六月十二
    日濫用藥物尿液檢驗報告一份、臺灣尖端先進生技醫藥股份
    有限公司九十六年七月六日濫用藥物檢驗報告一份及尿液檢
    體委驗單、代碼對照表各一紙在卷可憑（見九十六年度毒偵
    字第四二二六號偵查卷第三十七頁、第七十九頁，九十六年
    度毒偵字第四九三二號第四十四頁、第六十三頁）。又警方
    如前述期日扣得如附表編號一、二所示之物，均為甲基安非
    他命，前者合計驗餘毛重二點二九公克，後者合計驗餘淨重
    二點三五公克之事實，復有臺灣檢驗科技股份有限公司九十
    六年六月十二日濫用藥物檢驗報告一份、臺北市政府警察局
    九十六年七月五日北市鑑毒字第６０４號鑑驗通知書一紙附
    卷供憑（見九十六年度毒偵字第四二二六號偵查卷第七十二
    頁、第六十七頁），另有如附表各編號所示之物扣案可證，
    足認被告之自白與事實相符。再者，被告前因施用毒品案件
    ，經裁定送觀察、勒戒，認無繼續施用毒品之傾向，於九十
    五年六月五日執行觀察、勒戒完畢釋放，並由臺灣板橋地方
    法院檢察署檢察官以九十五年度毒偵字第三一八三號為不起
    訴處分，嗣又因施用毒品案件，經臺灣高等法院以九十六年
    度上易字第一五四０號判決判處有期徒刑四月，減為有期徒
    刑二月確定，其再因施用毒品案件，經本院以九十六年度簡
    字第三０五五號判決判處有期徒刑五月，並經本院以九十六
    年度聲減字第四八三三號裁定減為有期徒刑二月又十五日，
    上開二罪經定應執行刑有期徒刑四月，現正在監執行乙節，
    有臺灣高等法院被告前案紀錄表一份在卷可考，從而被告於
    前次觀察、勒戒執行完畢後，五年內又犯施用第二級毒品罪
    ，事證明確，其犯行堪予認定。
二、核被告先後所為，均係犯毒品危害防制條例第十條第二項之
    施用第二級毒品罪。其為施用而持有甲基安非他命之低度行
    為，均為施用高度行為所吸收，皆不另論罪。所犯上開二罪
    ，犯意各別，行為互殊，應分論併罰。爰審酌被告前已因施
    用毒品案件，獲得不起訴處分之寬典，又經法院論罪科刑，
    均猶不知遠離毒害，顯然漠視法令之禁制，惟坦承犯行之犯
    後態度，暨其犯罪之動機、目的、所生危害等一切情狀，分
    別量處如主文所示之刑，並定其應執行刑。扣案如附表編號
    一、二所示之物，屬第二級毒品，應依毒品危害防制條例第
    十八條第一項前段之規定宣告沒收銷燬之；附表編號三所示
    之物，乃被告所有供其施用甲基安非他命之替代器具，業據
    被告於本院審理時供陳明確，爰依刑法第三十八條第一項第
    二款之規定併予宣告沒收。至警方於九十六年五月三十日查
    獲被告時另扣得之大麻一包，核與本案犯罪事實無涉，且係
    被告涉犯持有第二級毒品罪之重要證物，自不得併予沒收銷
    燬，附此敘明。
三、被告於本院審理時，已陳稱：伊施用毒品並未成癮等情明確
    ，本院復查無其他證據足認被告有何施用毒品成癮之情形，
    故毋庸依刑法第八十八條規定諭知被告於刑之執行前入相當
    處所施以禁戒，附此敘明。
據上論斷，應依刑事訴訟法第二百九十九條第一項前段，毒品危
害防制條例第十條第二項、第十八條第一項前段，刑法第十一條
前段、第五十一條第五款、第三十八條第一項第二款，判決如主
文。
本案由檢察官林珮菁到庭執行職務。
中    華    民    國    97    年    1     月    31    日
                  刑事第九庭法官    劉元斐
上列正本證明附錄與原本無異。
如不服本判決，應於判決送達後十日內敘明上訴理由，向本院提
出上訴狀（應附繕本），上訴於臺灣高等法院。
                            書記官  張懿端
中    華    民    國    97    年    1     月    31    日
本案論罪科刑所引法條毒品危害防制條例第十條施用第一級毒品
者，處六月以上五年以下有期徒刑。施用第二級毒品者，處三年
以下有期徒刑。附表
┌──┬───────┬─────────┬─────┬────────┐
│編號│扣案物品名稱  │數量              │應處理情形│偵查案號        │
├──┼───────┼─────────┼─────┼────────┤
│一  │甲基安非他命  │七包（合計驗餘毛重│沒收銷燬  │九十六年度毒偵字│
│    │              │二點二九公克）    │          │第四二二六號    │
├──┼───────┼─────────┼─────┼────────┤
│二  │甲基安非他命  │五包（合計驗餘淨重│沒收銷燬  │九十六年度毒偵字│
│    │              │二點三五公克）    │          │第四九三二號    │
├──┼───────┼─────────┼─────┼────────┤
│三  │吸食器        │二組              │沒收      │同上            │
└──┴───────┴─────────┴─────┴────────┘


司法院資訊處製作；財團法人民間司法改革基金會備份。
